# 请教陈版主关于破产重整相关问题

提问人：辉 哥 2017 时间：2022-04-07 10:50:24
您好陈版，A公司于 2021 年度收购破产重整企业B，收购前A、B无关联关系。B公司的重整计划草案于 2021 年 9 月取得法院批准，同意A公司以 1000 万元取得B公司全部资产及权益。经评估，B公司资产评估价值 1200 万，债务总额 2500 万。同年 9 月，A公司完成对B公司董事会改选、公司章程修订，B公司完成工商变更。截至 2021 年底，A公司已将收购款的50%上交法院，剩余50%尚未支付。
基于上述背景，项目组进行年报审计时，在单体和合并层面做如下处理：
1 、 单体层面：资产以评估价值入账，负债类账面价值、权益价值合计与A公司 1000 万投资款之间的差额确认投资收益；
2 、 合并层面：以单体层面报表为基础，以 2021 年 9 月作为购买日，适用非同一控制下企业合并并表。
请问陈版主：
1 、 上述单体及合并层面处理是否合适？
2 、 上述破产重整是否已完成？单体层面确认投资收益的时点如何判定？
3 、 单体层面B公司原未分配利润如何处理？

回答人：chenyiwei
个别报表层面，应以实际应支付的收购价款（含尚未支付的部分）作为取得B公司全部股权的成本。如果收购条件要求承接B公司全部债务的，还应就日后需承担的额外责任确认预计负债并增加对B公司的长期股权投资成本。
合并报表层面，按非同一控制下企业合并处理。但鉴于有可能需承担额外债务，故在确认负商誉时应谨慎，确保已足额体现可能需承担的兜底责任对财务报表的影响，合理确定调整后的合并成本，据此合理计算商誉或负商誉。